臺灣雲林地方法院刑事判決　　　　　　　100年度易字第250號
公　訴　人　臺灣雲林地方法院檢察署檢察官
被　　　告　徐主恩
上列被告因竊盜案件，經檢察官提起公訴（100 年度偵字第1462
號），於本院準備程序進行中，被告就被訴事實為有罪之陳述，
經裁定進行簡式審判程序，判決如下：
    主  文
徐主恩犯攜帶兇器竊盜罪，累犯，處有期徒刑陸月，如易科罰金
，以新臺幣壹仟元折算壹日。扣案手套壹雙、美工刀壹支、小刀
壹支均沒收。
    事實及理由
一、犯罪事實：
  (一)徐主恩前因違反麻醉藥品管理條例及肅清煙毒條例案件，經
    臺灣高等法院臺南分院於民國81年2 月26日，以80年度上訴
    字第1804號各判處有期徒刑5 月、3 年4 月及15年，並定執
    行刑為有期徒刑18年確定，於90年1 月15日假釋出監付保護
    管束，嗣於97年10月16日保護管束期滿未撤銷假釋而執行完
    畢。詎其意圖為自己不法之所有，於100 年3 月6 日晚上10
    時25分許，手戴手套，持客觀上足認為凶器之美工刀及小刀
    各1 支，在雲林縣虎尾鎮○○段2105地號之農田（即虎尾鎮
    廉使里空軍大門真柏園旁），以刀割取林全喜所有以膠帶綁
    在真柏樹上之鋁線3 條（長度合計為590 公分，時值新臺幣
    250 元）而竊取之，欲供自有盆裁雕塑之用。惟當場經巡邏
    員警查獲，並扣得其所有之手套1 雙、美工刀1 支、小刀1
    支等物，及起獲上開所竊之鋁線3 條。
  (二)案經雲林縣警察局虎尾分局報告臺灣雲林地方法院檢察署檢
    察官偵查起訴。
二、證據名稱：
  (一)被告徐主恩於警詢筆錄、檢察官訊問筆錄及於本院審判中之
    自白供述。
  (二)被害人林全喜於警詢筆錄中之證述。
  (三)雲林縣警察局虎尾分局扣押筆錄、扣押物品目錄表、贓物領
    據、刑案照片8張。
  (四)扣案手套1 雙、美工刀1 支、小刀1 支，及本院於100 年5
    月12日之勘驗筆錄。
三、論罪科刑之理由：
  (一)核被告徐主恩所為，係犯刑法第321 條第1 項第3 款之加重
    竊盜罪。又被告前因違反麻醉藥品管理條例及肅清煙毒條例
    案件，經臺灣高等法院臺南分院於81年2 月26日，以80年度
    上訴字第1804號各判處有期徒刑5 月、3 年4 月及15年，並
    定執行刑為有期徒刑18年確定，於90年1 月15日假釋出監付
    保護管束，嗣於97年10月16日保護管束期滿未撤銷假釋而執
    行完畢，有臺灣高等法院被告前案紀錄表附卷可參，其於受
    徒刑之執行完畢後，5 年以內故意再犯本件有期徒刑以上之
    罪，依刑法第47條第1 項之規定，應論以累犯，並加重其刑
    。
  (二)按有無刑法第59條酌減其刑之適用，應就被告犯罪行為時之
    情狀為觀察。又刑法第59條與第57條兩條適用上固有區別，
    惟其所謂「犯罪之情狀」與「一切情狀」，非有截然不同之
    領域，故適用第59條酌量減輕其刑時，並不排除第57條所列
    舉10款事由之審酌，而第59條與第57條之適用，同屬審判人
    員自由裁量之職權範圍（參見最高法院99年度台上字第6420
    號判決意旨）。本院審酌被告行竊財物之價值極為微薄，其
    行竊動機意在供已裁種盆栽之用，非在圖售得利，對於該鋁
    線所附著價值較高之真柏樹，亦無貪念，且未對他人造成生
    命、身體之實際危害，犯罪手段平和，惡性不重，又其患有
    肝硬化，領有極重度重器障（肝）之身心障礙手冊，需按時
    就醫服藥，身體健康狀況不良，有中華民國身心障礙手冊影
    本在卷可稽。而刑罰除制裁功能外，亦寓有教育、感化之目
    的，期使誤入歧途而有心遷善改過者，可以早日復歸家庭及
    社會，故斟酌被告犯罪情節、身心狀況及犯後態度等一切情
    狀，認其犯罪情狀顯有可資憫恕之處，如科以累犯加重竊盜
    之法定最低度刑有期徒刑7 月，仍嫌過重，容有情輕法重之
    憾，爰依刑法第59條之規定，酌減其刑。
  (三)爰審酌被告已婚並育有一子，但夫妻因故分居多年，其妻偕
    子移居馬來西亞近4 年，被告現與年邁母親同住，其自假釋
    出獄後，從事廚師、業務員等工作，但因投資失利而無餘裕
    ，又其身體健康狀況欠佳，生活窘迫，因對盆裁富於興趣，
    一時失慮竊取他人盆裁所用之塑形器材，犯後極表悔悟，願
    為改過遷善等一切情狀，量處如主文所示之刑，並諭知易科
    罰金之折算標準，以期向善。扣案之手套1 雙、美工刀1 支
    、小刀1 支等物為被告所有供犯罪所用之物，併依刑法第38
    條第1 項第2 款、第3 項之規定，宣告沒收之。
四、適用之法律：
  (一)刑事訴訟法第273 條之1 第1 項、第299 條第1 項前段、第
    310 條之2 、第454 條第1 項。
  (二)刑法第321 條第1 項第3 款、第38條第1 項第2 款、第41條
    第1 項、第47條第1 項、第59條。
本案經檢察官江柏青到庭執行職務。
中    華    民    國    100   年    5     月    19    日
                  刑事第五庭  法  官  吳基華
以上正本證明與原本無異。
如不服本判決應於收受判決後10日內向本院提出上訴書狀，並應
敘述具體理由；其未敘述上訴理由者，應於上訴期間屆滿後20日
內向本院補提理由書（均須按他造當事人之人數附繕本）。「切
勿逕送上級法院」。
                              書記官  李達成
中    華    民    國   100    年    5     月    19    日
附記論罪法條全文：刑法第321條第1項。
中華民國刑法第321條
（加重竊盜罪）
犯竊盜罪而有下列情形之一者，處 6 月以上、5 年以下有期徒
刑，得併科新臺幣 10 萬元以下罰金：
一、侵入住宅或有人居住之建築物、船艦或隱匿其內而犯之者。
二、毀越門扇、牆垣或其他安全設備而犯之者。
三、攜帶兇器而犯之者。
四、結夥三人以上而犯之者。
五、乘火災、水災或其他災害之際而犯之者。
六、在車站、埠頭、航空站或其他供水、陸、空公眾運輸之舟、
    車、航空機內而犯之者。
前項之未遂犯罰之。